【裁判字號】    88,易,3955
【裁判日期】    890113
【裁判案由】    傷害
【裁判全文】
臺灣高雄地方法院刑事判決                        八十八年度易字第三九五五號
    公  訴  人  臺灣高雄地方法院檢察署檢察官
    被      告  戊○○
    選任辯護人  陳妙泉
右列被告因傷害案件，經檢察官提起公訴（八十八年度偵字第一九五三九號），本院
判決如左︰
    主  文
戊○○無罪。
    理  由
一、公訴意旨略以：被告戊○○於民國八十七年間，因犯傷害罪，為法院判處拘役五
    十日，猶不知悔改，復於八十八年六月十一日下午五時十五分許，在高雄縣旗山
    鎮○○○路四十六產業道路，無故毆打其妻甲○○，致其因之受有前額表皮擦傷
    、上唇外側表皮擦傷、右上腕瘀血、左膝表皮擦傷等之傷害。因認被告涉有刑法
    第二百七十七條第一項之傷害罪嫌。
二、本件公訴人認被告戊○○涉犯傷害罪嫌，係以告訴人甲○○之指訴及卷附之醫院
    診斷證明書，資為論據。然訊之被告戊○○堅決否認上開犯行，辯稱：當天伊外
    出採荔技，沒有毆打告訴人等語。
三、按犯罪事實應依證據認定之，無證據不得推定其犯罪事實。又不能證明被告犯罪
    者，應諭知無罪之判決。刑事訴訟法第一百五十四條、第三百零一條第一項分別
    定有明文。而告訴人或自訴人之指訴，本以使被告受刑事訴追或處罰為目的，故
    其陳述是否與事實相符，自應調查其他證據，以資審認，苟其所為攻擊之詞，尚
    有瑕疵，則在此瑕疵未予究明以前，即不能遽採為斷罪之基礎（最高法院六十九
    年臺上字第一五三一號判例參照）。又認定犯罪事實，所憑之證據，雖不以直接
    證據為限，間接證據亦包括在內，然無論直接或間接證據，其為訴訟上之證明，
    須於通常一般之人均不致於有所懷疑，而得確信其為真實之程度者，始得據之為
    有罪之認定，倘其證明尚未達到此一程度，而有合理性懷疑之存在時，即無從為
    有罪之認定，此亦經最高法院著有七十六年臺上字第四九八六號著有判例可資參
    照。
四、經查：被告戊○○於八十八年六月十一日外出採荔枝，直到當天晚間六時許才由
    僱主陳義次載回家中等情，核與證人陳義次於本院審理時到庭證稱：（八十八年
    六月十一日下午是否請戊○○幫你採荔枝？）之前戊○○就已經幫我採過，當天
    他也來幫忙，當天約晚上六點多我載他回家等語；證人乙○○到庭結證稱：於（
    農曆）四、五月間，幫陳義次採荔枝，約採二十天左右，不能停頓，八十八年六
    月十一日有去採荔枝，有去的話，我和戊○○一定都會去，老闆約六點左右載我
    們回去等語；證人丁○○到庭結證稱：我們固定這幾人一組一起採，採收期不能
    請假的，就是我們三個證人和戊○○一組一起採，只要被告有去，我就有去，就
    固定這些人一起採，至少也要採到六點才能下班，沒有提早下班的，有時還要延
    長時間等語；證人丙○○○亦到庭證稱：我們固定四人採荔枝，我每天去，做到
    晚上六點多，老闆載我們回來等語所述情節相符。次查證人即告訴人之子施國賢
    （非被告之子亦未為被告所收養）雖到庭證稱：我下午三、四點看到媽媽受傷，
    我先在小路上看到戊○○慌慌張張往我家相反方向跑到路旁那戶人家的旁邊，之
    後我才看到我媽媽受傷，接著帶去看醫生，從我看到戊○○慌慌張張到看到我媽
    媽受傷距離約二、三百公尺，那是一個斜坡，我先在斜坡上看到戊○○，接著我
    剛好要下去時看到媽媽受傷云云，然告訴人甲○○先於警訊中指訴遭被告戊○○
    毆打時間係八十八年六月十一日下午五時十五分許，嗣於本院審理時又指稱係傍
    晚四點多快要五點時（見本院八十八十月廿六日訊問筆錄），而證人施國賢卻證
    稱係於當日下午三、四點許看到告訴人受傷，二人前後供述不一，相互矛盾，又
    證人施國賢證稱先於距離二、三百公尺遠處看到被告後，走近才看到告訴人受傷
    乙節，衡情，以距離二、三百公尺之遠距能否看清慌慌張張跑到路邊小屋旁者即
    為被告本人，已足啟人疑竇，果證人施國賢所看到之人確為被告戊○○，亦非親
    見被告毆打告訴人之情，其證言尚難採信。復查，告訴人提出之驗傷診斷書，除
    能證明其驗傷時身體受有上開傷害之客觀事實外，尚不能證明該傷勢即為被告所
    為。綜上所述，自難僅憑告訴人片面之指訴及所提診斷書遽令被告負傷害刑責。
    此外，復查無其他積極證據足資證明被告確有公訴人所指訴之犯行，不能證明被
    告犯罪，依法應諭知無罪之判決。據上論斷，應依刑事訴訟法第三百零一條第一
    項，判決如主文。
中      華      民      國    八十九    年        一      月    十三    日
                                  臺灣高雄地方法院刑事第一庭
                                      法  官  林  惠  霞
右正本證明與原本無異。
如不服本判決，應於判決送達後十日內，向本院提出上訴狀。
                                      書記官  陳  淑  卿
中    華    民    國      八十九      年      一      月      十五      日


司法院資訊處製作；財團法人民間司法改革基金會備份。
